臺灣桃園地方法院刑事判決　　　　　　　　　　　　九十二年度簡上字第二九五號
　　上　訴　人　臺灣桃園地方法院檢察署檢察官
　　被　　　告　丁○○
右列上訴人因被告竊盜案件，不服本院桃園簡易庭於九十二年五月十三日所為之九十
二年度桃簡字第四三九號刑事簡易判決（原檢察官聲請簡易判決處刑案號：九十二年
度偵字第八００號），提起上訴，及移
號），本院合議庭改依通常程序，自為第一審判決如左：
    主  文
原判決撤銷。
丁○○連續攜帶兇器竊盜，處有期徒刑壹年。
    事  實
一、丁○○基於意圖為自己不法所有之概括犯意，於如附表所列時地，竊取如附表所
    列之被害人所有之財物。分別於九十一年十二月二日中午十二時三十分，經警通
    知到案坦承如附表編號一之行為而查獲；九十一年十二月二十八日夜間八時十五
    分，在桃園縣蘆竹鄉外社村草子崎二十一號前，為如附表編號五之被害人戊○○
    發現而查獲；九十二年一月七日夜間十一時許，經警查獲贓物，而查出如附表編
    號二至四及編號六之行為；九十二年三月十日，經如附表編號七之被害人乙○○
    至銀樓追查失竊贓物而查獲。
二、案經桃園縣警察局大園分局分別報請臺灣桃園地方法院檢察署檢察官，及嘉義縣
    警察局民雄分局報請臺灣嘉義地方法院檢察署檢察官，聲請簡易判決處刑及提起
    上訴。
    理  由
一、訊據被告丁○○對於前述犯罪事實均坦承不諱，核與其警詢及偵查訊問筆錄內容
    ，除細節有所出入外，餘均大致相符，復有證人即如附表所示之被害人警詢筆錄
    ，及偵查訊問筆錄在卷為證，另有被害人等所具領之贓物領據各一件分別附卷可
    證。是本案除有被告之自白外，復有如前各項補強證據，足以補強被告自白之真
    實性，本案事證明確，被告應予論罪科刑。
二、核被告如附表編號六所為，係持以竊盜用之工具為剪刀一把，雖未扣案，為依被
    告所述，係一般文具行販售之剪刀，其客觀上足以危害人之生命、身體，依實務
    向來採客觀上是否足以傷人，而不考量被告主觀上是否有用以傷人之意之見解，
    仍屬兇器，所為係犯刑法第三百二十一條第一項第三款之攜帶兇器竊盜既遂罪。
    餘編號所為犯行，均係刑法第三百二十條第一項之普通竊盜罪。各次犯行之犯罪
    時間接近，犯罪手法、目的均類同，所犯罪名亦同，加重竊盜罪與普通竊盜罪之
    基本竊盜事實亦同，仍屬同一罪名之範圍，是其所為顯係基於概括犯意為之，為
    連續犯，應論以一攜帶兇器竊盜既遂罪，並依刑法第五十六條之規定，加重其刑
    。如附表編號一至四，及編號六之犯行，雖未經公訴人提起公訴，惟經檢察官以
    裁判上一罪為由，對於原審判決上訴，並移送本院併案，本院亦認與聲請簡易判
    決處刑之犯罪事實，具有連續犯之裁判上一罪之關係，基於公訴不可分原則，自
    均為起訴效力所及，又因審判不可分之原則，本院自得一併審究。原審未及審酌
    編號二之犯罪事實，自有未當，應予撤銷改判。又併案意旨另以為被告尚於九十
    一年十二月十五日凌晨一時許，及同年十二月十七日凌晨一時許，分別在桃園縣
    蘆竹鄉海湖村四鄰七十五之一號旁，及同鄉○○街四十六號旁，竊取汽車音響各
    一台等語，惟訊據被告堅決否認有竊取音響之犯行，且此二台音響部分，公訴人
    均未查有所有人，業於準備程序減縮，是此部分不另為無罪之諭知。爰審酌被告
    年輕力壯卻無所事事，所為顯然漠視他人財產權利，欠缺尊重法治之態度，另斟
    酌其竊取之財物非鉅，且大部分均已由被害人領回之犯罪動機、目的、犯罪手段
    及犯罪所生危害，及被告犯後於偵、審程序中均坦承犯行，犯後態度尚稱良好等
    一切情狀，並經公訴人具體求處有期徒刑一年，被告不反對，本院亦認為適當，
    量處如主文所示之刑。至於被告行竊用之剪刀一把，非違禁物，且非被告所有，
    並於犯後已經被告丟棄，業據被告供明在卷，自不予沒收，併此敘明。
據上論斷，應依刑事訴訟法第四百五十五條之一第三項、第四百五十二條、第三百六
十九條第一項前段、第三百六十四條、第二百九十九條第一項前段，刑法第五十六條
、第三百二十一條第一項第三款，判決如主文。
本案經檢察官陳雅譽到庭執行職務
中      華      民      國    九十三    年      五      月    二十四    日
                                  臺灣桃園地方法院刑事第六庭
                                      審判長法  官  林  孟  宜
                                            法  官  陳  永  來
                                            法  官  錢  建  榮
右正本證明與原本無異。
如不服本判決，應於判決送達後十日內向本院提出上訴狀( 應附繕本 )，上訴於臺灣
高等法院。
                                            書記官  劉  寶  霞
中      華      民      國    九十三    年      五      月    二十四    日
【附表】
┌──┬─────┬─────────┬──────┬───┬─────┐
│編號│時 間（民 │  地          點  │ 所竊財物   │被害人│ 備註     │
│    │國）      │                  │            │      │          │
├──┼─────┼─────────┼──────┼───┼─────┤
│ 一 │九十一年十│桃園縣蘆竹鄉○○路│電腦一台、國│庚○○│竊取庚○○│
│    │一月十一日│一九一巷三二弄十二│際牌ＶＣＤ放│      │家中鐵門遙│
│    │下午一時  │號                │影機一台、電│      │控器進入屋│
│    │          │                  │話機一台    │      │內行竊    │
├──┼─────┼─────────┼──────┼───┼─────┤
│ 二 │九十一年十│桃園縣蘆竹鄉外社村│ＰＴＬ－五二│丙○○│以自備鑰匙│
│    │一月二十八│巨鷹營區旁空地    │五號機車    │      │竊取      │
│    │日上午七時│                  │            │      │          │
│    │前某時    │                  │            │      │        │
├──┼─────┼─────────┼──────┼───┼─────┤
│ 三 │九十一年十│桃園縣蘆竹鄉海湖東│九Ｑ－二二０│甲○○│竊車後將該│
│    │二月十七日│路與海山路口      │０號廂型車  │      │車棄置桃園│
│    │上午八時許│                  │            │      │縣八德市霄│
│    │          │                  │            │      │裡路二０一│
│    │          │                  │            │      │巷口，另將│
│    │          │                  │            │      │該車上之Ｖ│
│    │          │                  │            │      │ＣＤ螢幕、│
│    │          │                  │            │      │影音加強器│
│    │          │                  │            │      │拆下交予不│
│    │          │                  │            │      │知情邱山福│
├──┼─────┼─────────┼──────┼───┼─────┤
│ 四 │九十一年十│桃園縣蘆竹鄉外社村│八Ｐ－一三四│己○○│以拾獲鑰匙│
│    │二月二十日│山林路二段四六九號│七號自用小客│      │破壞門鎖竊│
│    │上午十時  │旁                │車          │      │取，竊車後│
│    │          │                  │            │      │將該車棄置│
│    │          │                  │            │      │桃園縣桃園│
│    │          │                  │            │      │市○○街四│
│    │          │                  │            │      │十六號旁，│
│    │          │                  │            │      │另將車上之│
│    │          │                  │            │      │博士牌汽車│
│    │          │                  │            │      │音響主機拆│
│    │          │                  │            │      │走使用    │
├──┼─────┼─────────┼──────┼───┼─────┤
│ 五 │九十一年十│桃園縣蘆竹鄉外社村│ＫＢ－五０一│戊○○│以在桃園縣│
│    │二月二十八│四鄰草子崎二十一號│０號自小貨車│      │蘆竹鄉山林│
│    │日晚上八時│旁                │            ││路二段坑子│
│    │許        │                  │            │      │活動中心前│
│    │          │                  │            │      │拾獲不詳姓│
│    │          │                  │            │      │名之人所遺│
│    │          │                  │            │      │失之鑰匙竊│
│    │          │                  │            │      │取        │
├──┼─────┼─────────┼──────┼───┼─────┤
│ 六 │九十二年一│桃園縣八德市○○路│五Ｌ－四五七│辛○○│趁車門未加│
│    │月五日凌晨│一０六巷二十九弄二│０號自用小客│      │鎖以剪刀啟│
│    │一時許    │十一號            │車          │      │動電門竊取│
├──┼─────┼─────────┼──────┼───┼─────┤
│ 七 │九十二年二│嘉義縣民雄鄉○○路│黃金十五兩、│乙○○│利用寄宿之│
│    │月二十五日│三段九十二號二樓  │金飾等物（變│      │便，徒手竊│
│    │晚上九時至│                  │賣後價值五、│      │取        │
│    │同年二月二│                  │六萬元）    │      │          │
│    │十八日上午│                  │            │      │          │
│    │十一時前內│                  │            │      │          │
│    │之某時    │                  │            │      │          │
│    │          │                  │            │      │          │
│    │          │                  │            │      │          │
└──┴─────┴─────────┴──────┴───┴─────┘
